最高法院刑事判決　　　　　　　　　 110年度台上字第5923號
上　訴　人　徐允斌 
上列上訴人因加重詐欺案件，不服臺灣高等法院中華民國110年5
月27日第二審判決（110 年度上訴字第1221號，起訴案號：臺灣
士林地方檢察署109年度偵字第17169號），提起上訴，本院判決
如下：
    主  文
上訴駁回。
    理  由
一、按刑事訴訟法第377 條規定，上訴於第三審法院，非以判決
    違背法令為理由，不得為之。是提起第三審上訴，應以原判
    決違背法令為理由，係屬法定要件。如果上訴理由書狀並未
    依據卷內訴訟資料，具體指摘原判決不適用何種法則或如何
    適用不當，或所指摘原判決違法情事，顯與法律規定得為第
    三審上訴理由之違法情形，不相適合時，均應認其上訴為不
    合法律上之程式，予以駁回。
二、本件原判決維持第一審從一重論處上訴人徐允斌犯3 人以上
    共同詐欺取財罪刑（另想像競合犯洗錢防制法第14條第1 項
    之洗錢罪）之判決，駁回上訴人在第二審之上訴，已併引用
    第一審判決書記載之事實、證據及理由，載敘其所憑之證據
    及理由。所為論斷，尚無悖於論理法則與經驗法則，且有卷
    內證據資料可資覆按。
三、按刑罰之量定，係屬事實審法院得依職權自由裁量之事項，
    而量刑判斷當否之準據，應就判決之整體觀察為綜合考量，
    不可摭拾其中片段，遽予評斷，倘以被告之責任為基礎，說
    明審酌刑法第57條各款所列事項，而為刑之量定，若未逾越
    法定刑度，亦未濫用其權限，即無違法。又刑法第59條之酌
    量減輕其刑，必於犯罪之情狀，在客觀上足以引起一般人之
    同情，認為即予宣告法定最低度刑，猶嫌過重者，始有其適
    用。被告犯罪之情狀是否顯可憫恕，而得適用刑法第59條規
    定酌量減輕其刑，亦係事實審法院之職權，除其裁量權之行
    使，明顯違反比例原則外，即不得執法院未予此項寬典，任
    意指為違法。查原判決以上訴人之責任為基礎，審酌刑法第
    57條各款規定等一切情狀，量處上訴人有期徒刑1年1月，認
    無不當，而予維持。復依上訴人之犯罪情狀，敘明如何難認
    其在客觀上有何足以引起一般同情，而無情輕法重之憾，核
    與刑法第59條酌減其刑之規定不符；並就上訴人在原審主張
    伊應依上開規定酌減其刑乙節，如何認不足採取，亦依卷內
    資料予以指駁及說明。核原審刑罰裁量權之行使，已兼顧上
    訴人有利與不利之科刑資料，客觀上並未逾越法定刑度，亦
    與罪刑相當原則無悖，屬原審法院刑罰裁量職權之適法行使
    ，自不得執其一端或以法院未適用酌減其刑之寬典，即指為
    違法。又依卷內資料，原審就科刑資料已進行調查、辯論，
    並予上訴人及其辯護人充分表示意見之機會（見原審卷第86
    至88頁）。則原審既已審酌各情，認無刑法第59條規定之適
    用，縱於理由內就此未逐一指駁而略有疏漏，但既於判決結
    果無影響，亦不得執以指摘而資為適法之第三審上訴理由。
四、上訴意旨略以：原判決理由忽略伊在原審所提出之身心障礙
    證明，伊雖僅就量刑部分進行攻防，然提出之論點及身心障
    礙證明，已請求法院審酌，原判決就此未予回應，致無從得
    知上開證據確否經原審判斷、審酌？原判決顯有理由不備之
    違法云云，係徒憑己見，對原審量刑職權之適法行使及於判
    決結果無影響之枝節事項，任意指為違法，核非適法之第三
    審上訴理由。
五、綜上，應認本件上訴違背法律上之程式，予以駁回。
據上論結，應依刑事訴訟法第395條前段，判決如主文。
中    華    民    國   110    年    11    月    3     日
                  刑事第五庭審判長法  官  吳  信  銘  
                                  法  官  梁  宏  哲  
                                  法  官  沈  揚  仁  
                                  法  官  蔡  廣  昇  
                                  法  官  何  菁  莪  
本件正本證明與原本無異
                                  書記官
中    華    民    國   110    年    11    月    11    日